臺灣臺北地方法院普通庭裁定　　　　　 100年度秩抗字第15號
抗　告　人
即被移送人　林嘉玲
上列抗告人即被移送人因違反社會秩序維護法案件，不服本院臺
北簡易庭於中華民國100年10月3日所為裁定（100年度北秩字第
377號，移送機關：臺北市政府警察局中山分局民國100年9月28
日北市警中分刑字第10033889700號），提起抗告，本院普通庭
裁定如下：
    主  文
原裁定撤銷。
林嘉玲從事性交易，處罰鍰新臺幣仟元。扣案之新臺幣仟元
沒入。
    理  由
一、原裁定意旨略以：抗告人即被移送人林嘉玲於民國100年9月
    22日晚上10時30分許，在址設臺北市○○區○○路24號之友
    友飯店5樓503室，意圖得利與男子姦，代價新臺幣（下同）
    3,000元，有抗告人於警詢之自白、證人即嫖客簡佑麟之證
    述、扣案違反社會秩序維護法所得之現金3,000元、查獲現
    場照片可證，乃依社會秩序維護法第45條第1項、（修正前
    ）第80條第1項第1款據前開規定裁處抗告人拘留1日，扣案
    之現金3,000元沒入。
二、抗告意旨略以：抗告人係單親媽媽，育有1女，懇請給予機
    會改為罰鍰等語。
三、經查，抗告人於前開時、地，以3,000元之代價與成年男子
    簡佑麟從事性交等情，業據抗告人於警詢時自承不諱（見原
    審卷第4至8頁），核與證人簡佑麟證述之情節（見原審卷第
    9至11頁）大致相符，並有抗告人所有、性交易所得3,000元
    扣案及現場照片附卷可資佐證。抗告人提起本件抗告，復未
    就上開事實有何爭執，是本案抗告人於上揭時、地，與不特
    定成年男子從事性交易之行為，已可堪認定。又抗告人行為
    後，社會秩序維護法第80條業於100年11月4日經總統以華總
    一字第10000249061號令公布，於同年月6日施行。修正前社
    會秩度序維護法第80條規定：「有左列各款行為之一者，處
    三日以下拘留或新臺幣三萬元以下罰鍰：一、意圖得利與人
    姦、宿者。二、在公共場所或公眾得出入之場所，意圖賣淫
    或媒合賣淫而拉客者。」、「前項之人，一年內曾違反三次
    以上經裁處確定者，處以拘留，得併宣告於處罰執行完畢後
    ，送交教養機構予以收容、習藝，期間為六個月以上一年以
    下。」，修正後則規定為：「有下列各款行為之一者，處新
    臺幣三萬元以下罰鍰：一、從事性交易。但符合第九十一條
    之一第一項至第三項之自治條例規定者，不適用之。二、在
    公共場所或公眾得出入之場所，意圖與人性交易而拉客。」
    ，修正後之第80條規定，其中第1款雖放寬處罰條件（除有
    對價之性交行為外，亦處罰有對價之猥褻行為），惟刪除序
    文處三日以下之拘留規定，並刪除第2項之規定。本件被告
    係以3,000元之代價與成年男子簡佑麟從事性交一節，業經
    認定如前，依行為時之規定即修正前規定，除處3萬元以下
    之罰鍰外，尚得處3日以下之拘留；如依修正後之規定，則
    其行為僅得處3萬元以下之罰鍰，依刑法第2條第2項第1項但
    書之規定，自應適用修正後規定，較有利於被告。
四、原審以抗告人違反社會秩序維護法之行為，事證明確，適用
    修正前社會秩序維護法第80條第1項第1款之規定，裁處抗告
    人拘留1日，扣案之現金3,000元沒入，固非無見。惟抗告人
    行為後，社會秩序維護法第80條業經總統修正公布並施行，
    已如前述，原審未及審酌，即有未當之處。抗告人上開所陳
    固非撤銷原裁定之適法理由，惟原裁定既有上開可議之處，
    自應由本院撤銷原裁定，並審酌抗告人涉案情節、違反之動
    機、目的、手段及抗告人之智識程度等一切情狀，量處如主
    文第2項所示之處分。扣案之現金3,000元，為抗告人所有且
    係其從事性交易之對價，係違反社會秩序維護法所得之物，
    而違反社會扣案之300元應予沒入，爰併予宣告沒入。
據上論斷，依社會秩序維護法第58條、第80條第1項第1款、第22
條第1項第1款、第2項、第92條，刑事訴訟法第413條，裁定如主
文。
中    華    民    國   100    年    11    月    16    日
                  刑事第四庭  審判長法  官  吳冠霆
                                    法  官  陳琪媛
                                    法  官  李殷君
以上正本證明與原本無異。
本件不得再抗告
                                    書記官  殷玉芬
中    華    民    國   100    年    11    月    17    日